【裁判字號】    98,消債清,93
【裁判日期】    981224
【裁判案由】    清算事件
【裁判全文】
臺灣臺北地方法院民事裁定            98年度消債清字第93號
聲  請  人
即  債務人  甲○○
上列當事人因消費者債務清理事件聲請清算，本院裁定如下：
    主  文
債務人甲○○自中華民國九十八年十二月二十四日下午四時起開
始清算程序，並同時終止清算程序。
    理  由
一、按更生方案未依消費者債務清理條例第59條、第60條規定可
    決時，除有該條例第64條規定之情形外，法院應以裁定開始
    清算程序，消費者債務清理條例第61條定有明文。又法院開
    始清算程序之裁定，應載明其年、月、日、時，並即時發生
    效力，復為同條例第83條第1項所明定。次按，債務人之財
    產不敷清償清算程序之費用時，法院應裁定開始清算程序，
    並同時終止清算程序，同條例第85條第1項亦有明文。
二、本件債務人聲請清算意旨略以：債務人原任職之公司因虧損
    及業務緊縮，將債務人資遣，致其無任何收入，僅得以領取
    失業補助金維生，然債務人仍俱還款之誠意，將每月所領取
    之補助，全繳納其協商月付金，惟該補助金只是短期收入，
    非長期補助，且債務人為中高年齡，又無一技之長，求職尚
    且不易，現只有依賴債務人配偶幫忙負擔生活開銷，已無力
    繼續履行協商條件，實有不能清償債務或有不能清償之虞，
    因此爰依消費者債務清理條例第3條規定，聲請清算程序云
    云。經查，債務人所主張之上開事實，業據提出財產及收入
    狀況說明書、協議書、財政部高雄市國稅局96、97年度綜合
    所得稅各類所得資料清單、財產歸屬資料清單、全戶之戶籍
    謄本、財團法人金融聯合徵信中心債務清理條例前置協商專
    用債權人清冊、帳戶存摺影本、其配偶96、97年度之綜合所
    得稅各類所得資料清單、臺北自來水事業處水費收據（通知
    單）、台灣電力公司收據、各項支出收據、離職證明書、失
    業給付申請書及給付收據等件在卷可憑，此外，本件債務人
    又查無消費者債務清理條例第6條第3項、第8條或第82條第2
    項所定駁回清算聲請之事由存在，則債務人聲請清算，應屬
    有據。
三、再依據債務人所提財產及收入狀況說明書所載，其財產為現
    金存款347元及大台北商業銀行股份有限公司投資金額1萬元
    有債務人財產及收入狀況說明書、財政部高雄市國稅局財產
    歸屬資料清單、玉山商業銀行股份有限公司及其板橋分行存
    摺影本、合作金庫商業銀行股份有限公司海山分行存摺及新
    店分行證券戶存摺影本可稽，且現正失業中，堪認債務人之
    財產應不敷清償清算程序之費用，爰依上開規定裁定開始本
    件清算程序，並同時終止清算程序。
中    華    民    國    98    年    12    月    24    日
                  民事第五庭  法  官  洪純莉
以上正本係照原本作成。
開始清算程序之裁定不得抗告，如不服同時終止清算程序之裁定
，應於裁定送達後10日內，以書狀向本院提出抗告，並繳納抗告
費新臺幣1千元。
中    華    民    國    98    年    12    月    24    日
                              書記官  邱美嫆

司法院資訊處製作；財團法人民間司法改革基金會備份。
